---
title: "hw02"
author: "Мухтаров Андрей"
date: '26 ноября 2016 г '
output: html_document
---



## R Markdown
##Домашнее задание № 2
Загрузка и очистка данных
```{r}
data<-read.csv("https://raw.githubusercontent.com/SergeyMirvoda/da2016/master/data/calif_penn_2011.csv")
#11275 * 34
```

Bыполните следующую команду и объясните, что она делает. colSums(apply(data,c(1,2), is.na))
```{r}
colSums(apply(data,c(1,2), is.na))
#Суммирует колонки, где есть пропущенные данные
```


Функция na.omit() принимает датафрейм и возвращает новый датафрейм, игнорируя строки, содержащие значение NA. Используйте эту функцию для удаления строк с неполными данными.
```{r}
data2<-na.omit(data)
nrow(data)-nrow(data2)
# не соответствует п3 так как na повторяется в строках
```

##Новые дома
Переменная(колонка) Built_2005_or_later содержит данные о проценте домов, построенных с 2005 года. Постройте диаграмму рассеяния (scatterplot) медианы стоимости домов (переменная Median_house_value) относительно процента новых домов.
```{r}
plot(data2$Built_2005_or_later, data2$Median_house_value, xlab = "Процент новых домов", ylab = "Медиана стоимости домов")
```
Постройте ещё два графика для каждого из штатов отдельно. Номер штата содержится в переменной (STATEFP), где Калифорния 6-й штат, а Пенсильвания 42.
```{r}
C1<-data2$Built_2005_or_later[data2$STATEFP==6]
C2<-data2$Median_house_value[data2$STATEFP==6]
plot(C1,C2,main="Калифорния", xlab="Median_house_value", ylab="Built_2005_or_later")
C1<-data2$Built_2005_or_later[data2$STATEFP==42]
C2<-data2$Median_house_value[data2$STATEFP==42]
plot(C2,C1,main="Пенсильвания", xlab="Median_house_value", ylab="Built_2005_or_later")
```

##Незанятые дома
В датафрейм data добавьте новую колонку vacancy_rate, которая должна содержать вышеописанный показатель.
```{r}
data2$Vacancy_rate <- data2$Vacant_units/data2$Total_units
min(data2$Vacancy_rate)
max(data2$Vacancy_rate)
mean(data2$Vacancy_rate)
median(data2$Vacancy_rate)
```
Постройте диаграмму уровня найма относительно медианы стоимости домов. Что можно заметить?
```{r}
plot(data2$Median_house_value, data2$Vacancy_rate, xlab = "Медиана стоимости домов", ylab = "Уровень найма")
#чем дешевле тем больше снимают
```

##Корреляция
Колонка COUNTYFP содержит числовой код округа внутри штата. Нас интересуют Butte County (округ 7 в Калифорнии), Santa Clara (округ 85 в Калифорнии) и York County (округ 133 в Пенсильвании).
```{r}
acc <- c()
for (tract in 1:nrow(data2)) {
  if (data2$STATEFP[tract] == 6) {
    if (data2$COUNTYFP[tract] == 1) {
      acc <- c(acc, tract)
    }
  }
}
accmv <- c()
for (tract in acc) {
  accmv <- c(accmv, data2[tract,10])
}
median(accmv)
#В переменную acc записываются строки  домовладения округа 1 штата Калифорния. В accmv записываются медианы стоимости домов, и выводится медиана по этим стоимостям. 
```

Напишите другим способом в одну строку, то же самое, что делает нижеуказанный код. Способов получить тот же ответ множество, достаточно одного.
```{r}
median(data2$Median_house_value[data2$STATEFP == 6 & data2$COUNTYFP == 1])
```
Найдите средний процент построенных домовладений в округах (Butte County, Santa Clara, York County)
```{r}
mean(data2$Total_units[data2$STATEFP == 6 & data2$COUNTYFP == 7])
mean(data2$Total_units[data2$STATEFP == 6 & data2$COUNTYFP == 85])
mean(data2$Total_units[data2$STATEFP == 42 & data2$COUNTYFP == 133])
```
Функция cor рассчитывает коэффициент корреляции между двумя переменными. Рассчитайте корреляцию между медианы стоимости домовладений (Median_house_value) и процентом построенных домов (Built_2005_or_later):
для всего набора данных
```{r}
cor(data2$Median_house_value, data2$Built_2005_or_later)
```
для Калифорнии
```{r}
cor(data2$Median_house_value [data2$STATEFP == 6], data2$Built_2005_or_later [data2$STATEFP == 6])
```

для Пенсильвании
```{r}
cor(data2$Median_house_value [data2$STATEFP == 42], data2$Built_2005_or_later [data2$STATEFP == 42])
```

для округа Butte County
```{r}
cor(data2$Median_house_value [data2$STATEFP == 6 & data2$COUNTYFP == 7], data2$Built_2005_or_later [data2$STATEFP == 6 & data2$COUNTYFP == 7])
```

для округа Santa Clara
```{r}
cor(data2$Median_house_value [data2$STATEFP == 6 & data2$COUNTYFP == 85], data2$Built_2005_or_later [data2$STATEFP == 6 & data2$COUNTYFP == 85])
```

для  York County
```{r}
cor(data2$Median_house_value [data2$STATEFP == 42 & data2$COUNTYFP == 133], data2$Built_2005_or_later [data2$STATEFP == 42 & data2$COUNTYFP == 133])
```

Постройте три диаграммы медианы стоимости домовладений (Median_house_value) относительно медианы дохода (Median_household_income) для трёх округов. Допустимо указать все три на одном графике.


```{r}
plot(data2$Median_household_income [data2$STATEFP == 6 & data2$COUNTYFP == 7], data2$Median_house_value [data2$STATEFP == 6 & data2$COUNTYFP == 7], xlab="Медиана дохода", ylab = "Медиана стоимости домовладений")
```
для  Butte County
```{r}
plot(data2$Median_household_income [data2$STATEFP == 6 & data2$COUNTYFP == 85], data2$Median_house_value [data2$STATEFP == 6 & data2$COUNTYFP == 85], xlab="Медиана дохода", ylab = "Медиана стоимости домовладений")
```
для Santa Clara 
```{r}
plot(data2$Median_household_income [data2$STATEFP == 42 & data2$COUNTYFP == 133], data2$Median_house_value [data2$STATEFP == 42 & data2$COUNTYFP == 133], xlab="Медиана дохода", ylab = "Медиана стоимости домовладений")
```
для  York County