---
title: "lab1"
author: "Мухтаров Андрей"
date: '20 ноября 2016 г '
output: html_document
---

```{r setup, include=FALSE}
knitr::opts_chunk$set(echo = TRUE)
```

## R Markdown
##Лабораторная работа 1
##Задание 1
#Сгенерируйте 200 случайных значений из стандартного экспоненциального распределения и сохраните в вектор exp.1. Найдите среднее и стандартное отклонение из данных этого вектора.
```{r}
exp.1 <- rexp(n=200)
M<-mean(exp.1)
D<-sd(exp.1)
```
#Повторите, использовав следующие значения параметра ??: 0.1, 0.5, 5, 10, и сохраните результаты в векторы: exp.0.1, exp.0.5, exp.5, exp.10.
?? = 0.1
```{r}
exp.0.1<-rexp(n=200, rate=0.1)
M1<-mean(exp.0.1)
D1<-sd(exp.0.1)
```
?? = 0.5
```{r}
exp.0.5<-rexp(n=200, rate=0.5)
M2<-mean(exp.0.5)
D2<-sd(exp.0.5)
```
??=5
```{r}
exp.5<-rexp(n=200, rate=5)
M3<-mean(exp.5)
D3<-sd(exp.5)
```
??=10
```{r}
exp.10<-rexp(n=200, rate=10)
M4<-mean(exp.10)
D4<-sd(exp.10)
```

##Функция plot() общая функция для визуализации данных. Функция hist() принимает данные и раскладывает их по корзинам. Чтобы использовать эти функции нужно для начала передать им данные, которые хотим визуализировать.
```{r} 
layout(mat = matrix(c(1,1,2,2,3,3,0,4,4,5,5,0), nrow = 2, byrow = TRUE))
hist(exp.1)
hist(exp.0.1)
hist(exp.0.5)
hist(exp.5)
hist(exp.10)

layout(mat = matrix(c(1,1,2,2,3,3,0,4,4,5,5,0), nrow = 2, byrow = TRUE))
plot(exp.1)
plot(exp.0.1)
plot(exp.0.5)
plot(exp.5)
plot(exp.10)

plot(exp.0.1,exp.5)
```


#Теперь сравним свойства всех наших векторов. Для начала создадим вектор, содержащий средние значения каждого из 5 полученных ранее распределений в порядке их создания. Полученный вектор сохраним в переменную exp.means. Далее необходимо создать следующие диаграммы рассеяния:
```{r}
exp.means <- rep(c(M,M1,M2,M3,M4),times=40)
exp.sd <- rep(c(D,D1,D2,D3,D4),times=40)
layout(mat = matrix(c(1,1,2,2,3,3,0,4,4,5,5,0), nrow = 2, byrow = TRUE))
plot(exp.sd,exp.1)
plot(exp.sd,exp.0.1)
plot(exp.sd,exp.0.5)
plot(exp.sd,exp.5)
plot(exp.sd,exp.10)

```
```{r}
layout(mat = matrix(c(1,1,2,2,3,3,0,4,4,5,5,0), nrow = 2, byrow = TRUE))
plot(exp.means,exp.1)
plot(exp.means,exp.0.1)
plot(exp.means,exp.0.5)
plot(exp.means,exp.5)
plot(exp.means,exp.10)
```
```{r}
plot(exp.means,exp.sd)
```
##Задание 2
Для демонстрации сгенерируйте 1100000 (1 млн. 100 тысяч) чисел из стандартного экспоненциального распределения и сохраните их в вектор huge.exp.1. Получите среднее и стандартное отклонение.
```{r}
huge.exp.1<-rexp(n=1100000, rate=1)
mean(huge.exp.1)
sd(huge.exp.1)
hist(huge.exp.1) #нет
```
#Получите среднее всех чисел из huge.exp.1 строго больших 1. Для проверки выборки может потребоваться новый вектор.
```{r}
mean(huge.exp.1>1)
```
#Получите матрицу huge.exp.1.mat, содержащую 1100 строк и 1000 колонок. Постройте гистограмму, использовав полученную матрицу. Что можно сказать о полученных данных?
```{r}
huge.exp.1.mat<-matrix(huge.exp.1,nrow=1100,ncol=1000)
hist(huge.exp.1.mat)
```

#Рассчитайте среднее 137-й колонки из huge.exp.1.mat.
```{r}
mean(huge.exp.1.mat[,137])
```

#Найдите среднее всей 1000 колонок и сохраните их в вектор. Отобразите диаграмму средних зннчений колонок. Объясните почему форма диаграммы отличается от виденных ранее.
```{r}
mean.1000 <- colMeans(huge.exp.1.mat)
hist(mean.1000)
```

#Рассчитайте квадрат каждого значения из huge.exp.1 и найдите среднее и стандартное отклонение полученного вектора квадратов. Объясните отличие от соответствующих показателей вектора huge.exp.1. Вам может помочь формула, по которой R рассчитывает стандартное отклонение: sqrt(sum((x - mean(x))^2) / (n - 1)).
```{r}
huge.exp.1.new  <- huge.exp.1**2
mean(huge.exp.1.new)
mean(huge.exp.1)
sd(huge.exp.1.new)
sd(huge.exp.1)
sqrt(sum((huge.exp.1 - mean(huge.exp.1))^2) / (length(huge.exp.1) - 1))
#все элементы в квадрате -> их показатели отличаются

```


## Including Plots


