---
title: "lab4"
author: "Мухтаров Андрей"
date: '1 декабря 2016 г '
output: html_document
---



## R Markdown

```{r}
library(MASS) 
data(cats)
help(cats)
summary(cats)
#представленны краткие данные(отчет), сколко сошек м/ж пола, преведены основные данные:мин макс среднее итд
```
Рассчитайте среднее (mean), среднеквадратичное отклонение (sd) и дисперсию (var) веса кошачьих сердец.
```{r}
m<-mean(cats$Hwt)
sko<-sd(cats$Hwt)
disp<-var(cats$Hwt)
```
При помощи полученных значений и формул выше, рассчитайте параметры a и s. Округлите до разумного числа знаков.
```{r}
a<-round(m^2/disp,2)
s<-round(disp/m,2)
```
Напишите функцию для расчёта параметров a и s через дисперсию и среднее для передаваемого вектора чисел. Функция должна зазываться my.gamma и возвращать рассчитанные параметры в виде именованного вектора.
```{r}
my.gamma <- function(x){
  m <- mean(x)
  v <- var(x)
  s <- v/m
  a <- m/s
   return(c(a=round(a,2),s=round(s,2)))
  }
my.gamma(cats$Hwt)
```
Какие результаты возвращает функция для вектора весов сердец? Сходятся ли они с ответами в п. 4? Должны сходиться?
#сходятся
Постройте гистограмму весов. Добавьте на гистограмму кривую плотности вероятности при помощи функций curve и dgamma, указав ранее найденные параметры формы и масштаба.
```{r}
hist(cats$Hwt, xlab="Hwt",ylab="col",breaks = 15,probability=T)
curve(dgamma(x, shape=a,scale=s),col="blue", add=T)
```
Получите параметры a и s отдельно для котов и кошек, использовав функцию my.gamma.
```{r}
a.Male<-my.gamma(cats$Hwt[cats$Sex=="M"])
a.Female<-my.gamma(cats$Hwt[cats$Sex=="F"])
```
Постройте полученные функции распределения на одном графике, используя curve и dgamma
```{r}
hist(cats$Hwt, xlab="Hwt",ylab="col",breaks = 15, probability =T, legend("topright",c("Male", "Female", "all"),col=c("red","green", "blue"),lwd=10))
curve(dgamma(x, shape=a.Male[1],scale=a.Male[2]),col="red", add=T)
curve(dgamma(x, shape=a.Female[1],scale=a.Female[2]),col="green", add=T)
```
Случайным образом разделите данные на две группы одного размера равного количеству котов и кошек соответственно. Получите гамма-параметры для обеих групп. Повторите эксперимент несколько раз. Найдите среднюю разницу между результатами групп.
```{r}
parameters<-data.frame(a_M=0, a_F=0, s_M=0, s_F=0)
for(k in 1:10){
n<-sort(sample(47,10))[10]
cat_M <- data.frame(Hwt=cats$Hwt[cats$Sex=="M"])
cat_F <- data.frame(Hwt=cats$Hwt[cats$Sex=="F"])
M<-data.frame(Hwt=cat_M[1:n,])
F<-data.frame(Hwt=cat_F[1:n,])
#разделили
p<- data.frame(a_M=my.gamma(M$Hwt)[1], a_F=my.gamma(F$Hwt)[1], s_M=my.gamma(M$Hwt)[2], s_F=my.gamma(F$Hwt)[2])
parameters<-rbind(parameters,p)
}
# средняя разница
sred_razn<-data.frame(a=mean(parameters[,c("a_F")]-parameters[,c("a_M")]), s=mean(parameters[,c("s_M")]-parameters[,c("s_F")]))
```
Какие выводы можно сделать относительно полученных распределений для кошек и котов. Есть ли разница? Поясните.
# у котов вес сердца больше, всреднем около 11. У кошек примерно 9
# Параметр "a" у кошек больше всреднем на 15. А параметр "s" у кошек мельше всреднем на 0,1
