---
title: "lab5"
author: "Мухтаров Андрей"
date: '13 декабря 2016 г '
output: html_document
---



## R Markdown
Возьмите данные четырёх первых кошек из набора данных. Используя функцию gamma.estimate, получите оценки s и a для каждой кошки из выбранных. Получите стандартную ошибку методом перочинного ножа для a и для s. Не нужно писать для этого функции, просто вызовите нужное кол-во раз функцию, сохраните результаты в переменные или вектор и рассчитайте дисперсию.
```{r}
library(MASS) 
data(cats)
help(cats)

```
```{r}
data<-data.frame(cats[1:4,])
```
```{r}
gamma.estimate <- function(data) {
  m <- mean(data)
  v <- var(data)
  s <- v/m
  a <- m/s
  return(c(a=a,s=s))
}
```
```{r}
c1<-data.frame(a=gamma.estimate(data$Hwt[2:4])[1],s=gamma.estimate(data$Hwt[2:4])[2],row.names = "1")
c2<-data.frame(a=gamma.estimate(data$Hwt[c(1,3:4)])[1],s=gamma.estimate(data$Hwt[c(1,3:4)])[2],row.names = "2")
c3<-data.frame(a=gamma.estimate(data$Hwt[c(1:2,4)])[1],s=gamma.estimate(data$Hwt[c(1:2,4)])[2],row.names = "3")
c4<-data.frame(a=gamma.estimate(data$Hwt[1:3])[1],s=gamma.estimate(data$Hwt[1:3])[2],row.names = "4")
c<-rbind(c1,c2,c3,c4)
## оценка
sqrt(1.5*var(c[,"a"]))
sqrt(1.5*var(c[,"s"]))
```
Напишите функцию my.gamma.jk(), принимающую вектор и возвращающую стандартные ошибки для a и b. Функция должна вызывать gamma.estimate. Допустимо использовать циклы.
```{r}
my.gamma.jk<-function(x){
  cc<-data.frame()
 for(i in 1:nrow(x)){
   if(i==1){
     cc<-data.frame(a=gamma.estimate(x$Hwt[-i])[1],s=gamma.estimate(data$Hwt[-i])[2])
   } else{
   q<-data.frame(a=gamma.estimate(x$Hwt[-i])[1],s=gamma.estimate(data$Hwt[-i])[2])
   cc<-rbind(cc,q)}
 } 
  ans.a<-sqrt(1.5*var(cc[,"a"]))
   ans.s<-sqrt(1.5*var(cc[,"s"]))
   return(c(ans.A=ans.a,ans.S=ans.s))
}


```
Вызовите написанную функцию для данных из п.2. Сходятся ли полученные значения?
```{r}
my.gamma.jk(data)
## значения сходятся
```
Вызовите написанную функцию для получения стандартных ошибок a и s для полного набора данных.
```{r}
my.gamma.jk(cats)
```
Рассчитайте параметры a и s раздельно для кошек и котов. Найдите jackknife SE для полученных параметров (всего 4).
```{r}
## для котов
gamma.estimate(cats$Hwt[cats$Sex=="M"])
my.gamma.jk(cats[cats$Sex=="M",])
## для кошек
gamma.estimate(cats$Hwt[cats$Sex=="F"])
my.gamma.jk(cats[cats$Sex=="F",])
```
Стандартная ошибка разницы между двумя независимыми количественными оценками d1 и d2 равняется:sqrt(se1^2 + se2^2), где se1 и se2 стандартные отклонения для d1 и d2 соответственно. Рассчитайте разницу оцениваемых параметров между кошками и котами и стандартное отклонение разницы.
```{r}
SE.F<-my.gamma.jk(cats[cats$Sex=="F",])
SE.M<-my.gamma.jk(cats[cats$Sex=="M",])
dF<-gamma.estimate(cats$Hwt[cats$Sex=="F"])
dM<-gamma.estimate(cats$Hwt[cats$Sex=="M"])
## разница оцениваемых параметров между кошками и котами 
raz<-data.frame(a=dF[1]-dM[1], s=dF[2]-dM[2])
## стандартное отклонение разницы
SE<-data.frame(a=sqrt((SE.M[1]^2)+(SE.F[1]^2)), s=sqrt((SE.M[2]^2)+(SE.F[2]^2)))

```
Означают ли полученные из предыдущего пункта значения, что наблюдается значимое влияние пола на вес сердца? Поясните ответ.
```{r}
## Да пол влияет на вес сердце кошек. 
```

