---
title: "lab2"
author: "Мухтаров Андрей"
date: '26 ноября 2016 г '
output: html_document
---



## R Markdown

```{r}
library(MASS)
data(Cars93)
View(Cars93)
```

##Задание 1
```{r}
summary(Cars93)
nrow(Cars93)
#можно если сложить "Make" 93
```

Найдите среднюю цену машин с задним приводом.
```{r}
mean(Cars93$Price[Cars93$DriveTrain=="Rear"])
```
Найдите минимальное число лошадиных сил автомобиля для 7 пассажиров. Для 6 пассажиров.
```{r}
min(Cars93$Horsepower[Cars93$Passengers==7])
min(Cars93$Horsepower[Cars93$Passengers==6])
```
Найдите машины с максимальным, минимальным и средним(медианой) расстоянием, которая машина может проехать по трассе. Вам понадобятся 2 колонки, чтобы рассчитать расстояние. Какие?
```{r}
m<-Cars93$MPG.highway*Cars93$Fuel.tank.capacity
Cars93[which(m==min(m)),1:2]
Cars93[which(m==max(m)),1:2]
Cars93[which(m==median(m)),1:2]
#MPG.highway - расход
#Fuel.tank.capacity - объем бака
```

##Задание 2
В самом начале занятий приводился пример с фабрикой и производством автомобилей. Ниже приведён пример кода, который старается оптимизировать выпуск продукции ориентируясь на доступные ресурсы.
```{r}
factory.run <- function (o.cars=1, o.trucks=1) {
  factory <- matrix(c(40,1,60,3),nrow=2, dimnames=list(c("трудодни","сталь"),c("автомобили","грузовики")))
  warehouse <- c(1600,70) #Доступно материалов на складе
  names(warehouse) <- rownames(factory)
  reserve <- c(8,1)
  names(reserve) <- rownames(factory)
  output <- c(o.cars, o.trucks)
  names(output) <- colnames(factory)

  steps <- 0 # Счётчик числа шагов цикла
  repeat {
    steps <- steps + 1
    needed <- factory %*% output # Подсчитаем ресурсы, которые нам нужны для производства требуемого кол-ва машин
    message(steps)
    print(needed)
    # Если ресурсов достаточно и остаток меньше или равен резерву, то мы произвели максимум возможного.
    # Нужно прекращать
    if (all(needed <= warehouse) && all((warehouse - needed) <= reserve)) {
      break()
    }
    # Если заявка слишком большая и ресурсов недостаточно, уменьшим её на 10%
    if (all(needed > warehouse)) {
      output <- output * 0.9
      next()
    }
    # Если всё наоброт, то увеличим на 10%
    if (all(needed < warehouse)) {
      output <- output * 1.1
      next()
    }
    # Если мы потребили одного ресурса слишком много, а другого недостаточно,
    # то увеличим план на случайную величину
    output <- output * (1+runif(length(output),min=-0.1,max=0.1))
  }

  return(output)
}
```
```{r}
factory.run()
```
С каким входными значениями функция вызвана? Какой получился результат?
```{r}
#получаем количество изготовлных автомобилей и грузовиков (o.cars=1, o.trucks=1)
```

Повторите вызов 4 раза. Полученные ответы отличаются от полученных ранее? Если да, почему? Если нет, почему?
```{r}
factory.run()
factory.run()
factory.run()
factory.run()
#почти не отличается т к введена случайная величина output <- output * (1+runif(length(output),min=-0.1,max=0.1))
```

В приведённом коде, переменные steps и output находятся внутри алгоритма. Измените функцию так, чтобы она возвращала число шагов и произведённое количество машин.
```{r}
factory.run <- function (o.cars=1, o.trucks=1) {
  factory <- matrix(c(40,1,60,3),nrow=2, dimnames=list(c("трудодни","сталь"),c("автомобили","грузовики")))
  warehouse <- c(1600,70) #Доступно материалов на складе
  names(warehouse) <- rownames(factory)
  reserve <- c(8,1)
  names(reserve) <- rownames(factory)
  output <- c(o.cars, o.trucks)
  names(output) <- colnames(factory)

  steps <- 0 # Счётчик числа шагов цикла
  names(steps)<-"Шагов"
  repeat {
    steps <- steps + 1
    needed <- factory %*% output # Подсчитаем ресурсы, которые нам нужны для производства требуемого кол-ва машин
    names(needed)<-"needed"
    message(steps)
    print(needed)
    # Если ресурсов достаточно и остаток меньше или равен резерву, то мы произвели максимум возможного.
    # Нужно прекращать
    if (all(needed <= warehouse) && all((warehouse - needed) <= reserve)) {
      break()
    }
    # Если заявка слишком большая и ресурсов недостаточно, уменьшим её на 10%
    if (all(needed > warehouse)) {
      output <- output * 0.9
      next()
    }
    # Если всё наоброт, то увеличим на 10%
    if (all(needed < warehouse)) {
      output <- output * 1.1
      next()
    }
    # Если мы потребили одного ресурса слишком много, а другого недостаточно,
    # то увеличим план на случайную величину
    output <- output * (1+runif(length(output),min=-0.1,max=0.1))
  }

  return(c(steps,output, needed))
  
}
```
```{r}
factory.run()
```
Установите план равный тридцати автомобилям и 20 грузовикам и выполните функцию.
```{r}
factory.run(30,20)
```

 

