---
title: "class4"
author: "Мухтаров Андрей"
date: '1 декабря 2016 г '
output: html_document
---



## R Markdown

#Загрузите данные в датафрейм. Адрес: https://raw.githubusercontent.com/SergeyMirvoda/da2016/master/classwork4/gmp.dat 
```{r}
gmp <- read.table("https://raw.githubusercontent.com/SergeyMirvoda/da2016/master/classwork4/gmp.dat ")
gmp$pop <- gmp$gmp/gmp$pcgmp

```


```{r}
estimate.scaling.exponent <- function(a, y0=6611, response=gmp$pcgmp,
predictor = gmp$pop, maximum.iterations=100, deriv.step = 1/100,
step.scale = 1e-12, stopping.deriv = 1/100) {
  
  mse <- function(a) { mean((response - y0*predictor^a)^2) }
  for (iteration in 1:maximum.iterations) {
    deriv <- (mse(a+deriv.step) - mse(a))/deriv.step
    a <- a - step.scale*deriv
    if (abs(deriv) <= stopping.deriv) { break() }
  }
  fit <- list(a=a,iterations=iteration,
              converged=(iteration < maximum.iterations))
  return(fit)
}
```

#Пример вызова с начальным занчением a
```{r}
a<-0.15
expr <- estimate.scaling.exponent(a)
estimate.scaling.exponent(a)
```


#С помошью полученного коэффициента постройте кривую (функция curve) зависимости
```{r}
curve(expr, from = 1, to = 58, xlab="x", ylab="y")
```


#Удалите точку из набора исходных данных случайным образом, как изменилось статистическая оценка коэффициента a?

#Запустите оценку несколько раз с разных стартовых точек. Как изменилось значение a?